臺灣臺中地方法院刑事判決　　　　　　　　　　　　九十一年度訴字第一五八六號
　　公　訴　人　臺灣台中地方法院檢察署檢察官
　　被　　　告　乙○○
右列被告因偽造文書等案件，經檢察官提起公訴（九十一年度偵字第一０七二五號）
，本院判決如左：
    主  文
乙○○服用酒類，不能安全駕駛動力交通工具而駕駛，處有期徒刑參月，如易科罰金
以參佰元折算壹日。又行使偽造私文書，足以生損害於公眾及他人，處有期徒刑肆月
，如易科罰金以參佰元折算壹日；在內政部警政署國道公路警察局公警局交字第Ｚ0
0000000號舉發違反道路交通管理事件通知單之移送聯、迴覆聯、存根聯上收
受通知聯者簽章欄內偽造「甲○○」之署押（簽名）各壹枚、在酒精濃度測試單上被
測人欄內偽造「甲○○」之署押貳枚（包括簽名壹枚及按捺指印壹枚）、在內政部警
政署國道公路警察局第三警察隊泰安分隊九十一年二月二十五日偵詢（調查）筆錄上
偽造「甲○○」之署押陸枚（包括簽名貳枚及按捺指印肆枚），均沒收之。應執行有
期徒刑伍月，如易科罰金以參佰元折算壹日，緩刑參年；在內政部警政署國道公路警
察局公警局交字第Ｚ00000000號舉發違反道路交通管理事件通知單之移送聯
、迴覆聯、存根聯上收受通知聯者簽章欄內偽造「甲○○」之署押（簽名）各壹枚、
在酒精濃度測試單上被測人欄內偽造「甲○○」之署押貳枚（包括簽名壹枚及按捺指
印壹枚）、在內政部警政署國道公路警察局第三警察隊泰安分隊九十一年二月二十五
日偵詢（調查）筆錄上偽造「甲○○」之署押陸枚（包括簽名貳枚及按捺指印肆枚）
，均沒收之。
    事  實
一、乙○○於民國九十一年二月二十四日二十二時許至二十三時三十分許，在臺中縣
    潭子鄉飲用啤酒六瓶，其酒後已不能安全駕駛動力交通工具，竟仍駕駛車牌號碼
    ＪＤ─五二二五號自用小客車，於九十一年二月二十五日凌晨一時三分許，行經
    國道一號公路一六九公里南向處（屬臺中縣神岡鄉），因違規超速行駛，經內政
    部警政署國道公路警察局（下稱國道公路警察局）第三警察隊執勤員警攔車稽查
    ，發現乙○○酒氣甚濃，經對其施以酒精濃度吐氣測試，吐氣所含酒精濃度為每
    公升０‧九一毫克，乙○○因酒後駕車涉有公共危險罪嫌，經警帶回國道公路警
  察局第三警察隊泰安分隊調查，詎乙○○先前曾酒後駕車而遭吊扣駕駛執照一年
    ，因恐被警發現其係二度酒後駕車而可能會遭受更重之處罰，竟另行基於偽造私
    文書之犯意，接續冒用其堂哥「甲○○」（另經檢察官為不起訴處分）之名義，
    先在國道公路警察局公警局交字第Ｚ00000000號舉發違反道路交通管理
    事件通知單（下稱違規通知單）一式三聯之移送聯上收受通知聯者簽章欄內偽造
    「甲○○」之簽名一枚，該偽造之署押並因而複印於該通知單之迴覆聯、存根聯
    上，以示收到該通知單，又在酒精濃度測試單被測人欄內，偽造「甲○○」之簽
    名一枚，再於該姓名旁按捺自己之指印一枚，充為甲○○本人所按捺，以示確係
    本人所測試及對測試結果無異議，乙○○並一併將前開違規通知單及酒精濃度測
    試單交付警員收執而予以行使，足以生損害於警察及監理機關對於道路交通違規
    事件取締與管理之正確性及甲○○。嗣乙○○又基於偽造署押之接續犯意，假冒
    「甲○○」之名義應訊，於九十一年二月二十五日凌晨二時十三分許，在偵詢（
    調查）筆錄末行被詢問人之下及記載願意接受夜間偵詢之文字下方，偽造「甲○
    ○」簽名各一枚，復在該等署押下按捺自己之指印各一枚，及於筆錄騎縫處按捺
    指印二枚，充為甲○○本人所按捺，足以生損害於警察機關對案件調查之正確性
    及甲○○。嗣經員警採集乙○○之指紋送請內政部警政署刑事警察局鑑驗，始查
    知上情。
二、案經國道公路警察局第三警察隊報請臺灣臺中地方法院檢察署檢察官偵查起訴。
    理  由
一、訊據被告乙○○對於右揭事實於本院審理時坦承不諱，核與被害人甲○○於警偵
    訊時供述情節相符，並有違規通知單一式三聯、酒精濃度測試單一張、九十一年
    二月二十五日偵詢（調查）筆錄一份及內政部警政署刑事警察局九十一年五月一
    日刑紋字第０九一０一０二四一二號鑑驗書本一份在卷可稽。按德國、美國認定
    標準，對於酒精濃度呼氣已達每公升０‧五五毫克以上，肇事率為一般正常人之
    十倍，認為已達不能安全駕駛之標準，有法務部八十八年五月十八日法八八檢字
    第００一六六九號函可資參照，依被告酒精濃度測試單所示，其酒後吐氣所含酒
    精濃度為每公升０˙九一毫克，已超出前開標準甚多，顯已達不能安全駕駛動力
    交通工具之程度，是被告之自白與事實相符，其犯行堪予認定。
二、核被告所為，係犯刑法第一百八十五條之三服用酒類不能安全駕駛動力交通工具
    而駕駛罪及刑法第二百十六條、第二百十條之行使偽造私文書罪。被告先後在違
    規通知單、酒精濃度測試單、偵詢（調查）筆錄上偽造署押之行為，係利用同一
    機會，侵害同一法益，並本於單一犯意接續為之，故有接續犯之實質上一罪關係
    ，應論以一個偽造署押行為。被告偽造署押之行為，係偽造私文書之部分行為，
    不另論罪。被告偽造私文書後復持之行使，其偽造之低度行為，為其行使之高度
    行為所吸收，亦不另論罪。被告所犯上開服用酒類不能安全駕駛動力交通工具而
    駕駛罪及行使偽造私文書罪之二罪間，犯意各別，行為互殊，應分論併罰。公訴
    人認被告另犯刑法第二百十七條第一項之偽造署押罪，惟被告先後在違規通知單
    、酒精濃度測試單、偵詢（調查）筆錄上偽造署押之行為，係有接續犯之實質上
    一罪關係，應論以一個偽造署押行為，而被告偽造署押之行為，係偽造私文書之
    部分行為，不另論罪，業如前述，故本件不再論以被告偽造署押罪，因此公訴人
    認本件被告除犯服用酒類不能安全駕駛動力交通工具而駕駛罪及行使偽造私文書
    罪外，另犯偽造署押罪，尚有未洽，併此敘明。爰審酌被告前因酒後駕車而遭吊
    扣駕駛執照，竟再度酒後駕車，置公眾財產及性命於不顧，且為恐被警發現其係
    二度酒後駕車而可能會受更重之處罰，竟冒用他人名義，在違規通知單、酒精濃
    度測試單及在偵詢（調查）筆錄上偽造署押，足以生損害於警察及監理機關對道
    路交通違規事件取締管理及案件調查之正確性及被冒名者之權益，其行為殊屬不
    當，惟念及被告犯後坦承犯行，態度尚佳等一切情狀，分別量處如主文所示之刑
    及諭知易科罰金之折算標準，並定其應執行之刑及諭知易科罰金之折算標準。末
    查被告前未曾受有期徒刑以上刑之宣告，有臺灣臺中地方法院檢察署刑案資料查
    註紀錄表及臺灣高等法院被告全國前案紀錄表在卷可按，被告一時失慮，致罹本
    件刑章，其經此次刑之宣告教訓後，當知所警惕而無再犯之虞，本院綜核各情，
    認所宣告之刑，以暫不執行為適當，故併予宣告緩刑三年，以啟自新。在內政部
    警政署國道公路警察局公警局交字第Ｚ00000000號舉發違反道路交通管
    理事件通知單之移送聯、迴覆聯、存根聯上收受通知聯者簽章欄內偽造「甲○○
    」之署押（簽名）各一枚、在酒精濃度測試單上被測人欄內偽造「甲○○」之署
    押二枚（包括簽名一枚及按捺指印一枚）、在內政部警政署國道公路警察局第三
    警察隊泰安分隊九十一年二月二十五日偵詢（調查）筆錄上偽造「甲○○」之署
    押六枚（包括簽名二枚及按捺指印四枚），均應依刑法第二百十九條之規定宣告
    沒收之。
據上論斷，應依刑事訴訟法第二百九十九條第一項前段，刑法第一百八十五條之三、
第二百十條、第二百十六條、第四十一條第一項前段、第五十一條第五款、第七十四
條第一款、第二百十九條，罰金罰鍰提高標準條例第二條，判決如主文。
中      華      民      國    九十一    年      七      月    二十九    日
                                臺灣臺中地方法院刑事第四庭
                                        法  官  張  靜  琪
右正本證明與原本無異。
如不服本判決，應於判決送達後十日內向本院提出上訴狀，上訴於臺灣高等法院臺中
分院( 須附繕本 )。
                                        書記官
中      華      民      國    九十一    年      七      月    二十九    日
附錄論罪科刑法條
刑法第一百八十五條之三：
服用毒品、麻醉藥品、酒類或其他相類之物，不能安全駕駛動力交通工具而駕駛者，
處一年以下有期徒刑、拘役或三萬元以下罰金。
刑法第二百十條：
偽造、變造私文書，足以生損害於公眾或他人者，處五年以下有期徒刑。
刑法第二百十六條：
行使第二百十條至第二百十五條之文書者，依偽造、變造文書或登載不實事項或使登
載不實事項之規定處斷。
